臺灣高雄地方法院刑事判決　　　　　　　　　　　　九十二年度簡字第五四九四號
　　聲　請　人　臺灣高雄地方法院檢察署檢察官
　　被　　　告　乙○○
右列被告因贓物案件，經檢察官聲請以簡易判決處刑 (九十二年度偵字第一一一一三
號），本院判決如左：
    主  文
乙○○收受贓物，累犯，處有期徒刑陸月，如易科罰金，以參佰元折算壹日。
    事實及理由
一、本件犯罪事實引用檢察官聲請簡易判決處刑書之記載（詳如附件）。
二、被告乙○○固不否認認確曾於民國九十二年五月二十二日凌晨二時許，自一名真
    實姓名年籍不詳之年輕男子處，收受車牌號碼為ＶＺＳ－九三三號機車之事實，
    惟矢口否認有何收受贓物之犯行，辯稱：該車係向網路上認識綽號「阿騎」之男
    子借的，伊不知對方名字，但伊以前也有向「阿騎」借過車子云云：惟查：
（一）本件右開車輛原係被害人甲○○所有，甫於九十二年五月十九日凌晨三時許，
      在高雄市○○路四十六巷十號前，遭不詳姓名之人竊取之事實，業據證人即被
      害人甲○○於警訊時供述明確，此外，復有贓物認領保管收據、高雄市政府警
      察局苓雅分局車輛協尋（尋獲）電腦輸入單各一份在卷可稽，故右揭機車確屬
      刑法上所稱之贓物無訛。
（二）被告雖辯稱上開機車係向一不知真實姓名之年輕男子所商借，然被告並無法提
      出該名男子之真實姓名資料或連絡通訊方法可供本院調查傳訊；再參以依一般
      社會觀念，機車對於通常之民眾，係屬具相當價值，且為一便利之交通工具，
      倘非熟識或已相當熟稔，當不致輕易將自身所使用之機車出借予他人，縱使出
      借，亦必知悉彼此之姓名、身份與聯絡方法，以便日後得順利返還商借之車輛
      ，然被告對此均無所知，顯與常情大相逕庭；況被告復辯稱以前也都有向該人
      借車多次，但都沒出事云云，惟本件被害人之機車甫失竊三日即遭發覺，足見
      被告之前所借之機車絕非本次查獲之機車，則同一人何以有多輛機車可供出借
      ，此即可疑，被告於借車時，復未向之要求行車執照，顯見其在收受上開機車
      之初，對所收受之本件系爭機車乃屬來源不明之贓物乙節，有所認識，其右揭
      辯稱應係畏罪之詞而無可信之處；綜上所述，本件被告犯罪事證明確，犯行已
      堪認定，依法應予論科。
三、核被告所為係犯刑法第三百四十九條第一項之收受贓物罪。被告前因侵占案件，
    經本院判處有期徒刑六月確定，於九十年二月二十日執行完畢，有臺灣高等法院
    被告全國前案紀錄表可按，其於有期徒刑執行完畢後五年內再犯有期徒刑以上之
    罪，為累犯，應依法加重其刑。爰審酌被告年輕力壯，竟因貪圖不法利益而為本
    案犯行，犯後尤否認犯行，不知悔悟，失竊機車業據被害人領回，所生損害非鉅
    ，及其犯罪手段、所得等一切情狀，量處如主文所示之刑，並諭知易科罰金之折
    算標準，以資懲儆。
四、應依刑事訴訟法第四百四十九條第一項前段、第四百五十四條第二項、刑法第三
    百四十九條條第一項、第四十七條、第四十一條第一項，罰金罰鍰提高標準條例
    第一條前段、第二條，逕以簡易判決處刑如主文。
中      華      民      國    九十三      年    一      月      十五    日
                                  臺灣高雄地方法院高雄簡易庭
                                      法  官  黃宣撫
右正本證明與原本無異。
如不服本判決，得於判決書送達之翌日起十日內，以書狀敘述理由向本庭提出上訴。
                                      書記官    楊真芬
中    華    民    國      九十三      年      一      月      二十      日
